【裁判字號】    91,上易,270
【裁判日期】    901227
【裁判案由】    賭博
【裁判全文】
臺灣高等法院臺中分院刑事判決                    九十一年度上易字第二七號
    上  訴  人
    即  被  告  甲○○
    選任辯護人  許漢鄰
                林益輝
右上訴人，因被告賭博案件，不服臺灣臺中地方法院九十年度易字第三二三八號，中
華民國九十年十二月二十七日第一審判決（起訴案號：臺灣臺中地方法院檢察署九十
年度偵字第一三二四九號），提起上訴，本院判決如左：
    主      文
上訴駁回。
    事實及理由
一、本案經本院審理之結果，認第一審判決以上訴人即被告（下稱被告）甲○○，連
    續意圖營利，聚眾賭博，累犯，量處有期徒刑八月，並將扣案之港號立柱碰總支
    數對照表一本、簽單二十五張、帳冊一本、傳真機八台、計算機二台、新台幣十
    四萬元宣告沒收，經核其認事用法尚無違誤，量刑亦屬允當，應予維持，並引用
    第一審判決書記載之事實、理由及證據（如附件）。
二、被告提起上訴略稱：目前簽賭六合彩者均以傳真機簽賭，並未前往被告住處親自
    簽賭，而簽賭金無論簽中與否，均於翌日支付，顯見該地點並無聚眾賭博之情事
    ，且依實務見解，組頭與簽賭者係對賭，並非意圖營利，自未成立刑法第二百六
    十八條之罪名。又扣案之二十八萬五千元，其中五千元係被告個人所有，其餘二
    十八萬元均係互助會已死會會員所繳之會款，並非簽賭金，原審認定十四萬元為
    簽賭金，自有違誤，請求傳喚戊○○、丙○○（應係何建財之誤）、丁○○、乙
    ○○為證云云，固非無見。惟查，被告於本院九十一年二月二十日調查時供稱「
    臺中縣清水鎮○○○街六十八之三號房屋係獨棟三樓建物，由被告承租，一樓約
    十多坪，二樓二個房間，三樓係神明廳，我租該處，本人則住龍井‧‧‧查獲的
    傳真機只有一台有用，放在三樓，其他是比較壞的拿回來修理的，但也是放在三
    樓」云云，對照警訊筆錄所載被告之戶籍及現住地均在臺中縣龍井鄉，及搜索扣
    押筆錄，可見該地點係被告另行承租經營六合彩之用，則被告上開辯稱簽賭者均
    以傳真機簽賭云云如屬實，被告是否必須另行承租該地點經營，自有可疑。又被
    告於警訊及偵查中、原審及本院調查時，均未辯稱係以傳真機簽賭方式對賭，且
    對照扣案之簽單二十五張，亦無具體簽賭者之代號或簽賭總數，益見被告上開辯
    稱核與常情，難以相合，自難採信。
三、次查，被告於警訊時供稱「至今沒有獲利，因為有時也輸」、「因為沒有工作想
    賺錢貼補家用」，並於偵查中供稱「因為經濟因素，找不到工作而做組頭」等語
    在卷，復於原審為同一內容之陳稱，顯見被告有營利之意圖，至為顯明。況被告
    曾於八十六年因擔任組頭，經原審判決有期徒刑六月確定在案，有該判決書在卷
    可稽，顯見被告知悉該六合彩組頭有相當利潤可期，否則被告何須於本案經營長
    達半年多，而被告選任辯護人所提之七十六年間法律座談會結論，僅係一般法院
    溝通之參考見解，尚難拘束法院就具體個案之認定事實及適用法律，從而，被告
    以上開各詞所辯，核係卸責之詞，不足採信。至被告所稱六合彩與目前之樂透彩
    相近乙節，核與本案無涉。再者，被告固於警訊時供稱該扣案金係其會款云云在
    卷，但於偵查中供稱「扣案證物都是我用來做六合彩用」云云，再於原審供稱「
    有一些是賭金，一些是會錢，會錢是十四萬五千元，其他十四萬是賭金」等語，
    顯見被告於本院辯稱該扣案金二十八萬元全係會款，是否堪採，亦非無疑，且證
    人戊○○、何建財、丁○○、乙○○於本院九十一年三月十二日審理時證稱其等
    有於七月二十二日或二十三日交付被告各二萬元或四萬元會款之情事，縱堪採認
    ，亦難推論被告收取該會款後均未處理，且即係遭查扣現款之情節，況查獲日之
    九十年七月二十四日確係星期二之情節，有日曆可憑，而被告所辯於原審上開供
    稱係受法官誘導所致乙節，亦難客觀證據提出，足見被告上開所辯，亦難採取，
    是被告以上開理由提起上訴，經核均為無理由，顯難推翻原審判決之基礎，則被
    告之上訴為無理由，自應予駁回。
據上論斷，應依刑事訴訟法第三百七十三條、第三百六十八條，判決如主文。
本案經檢察官己○○到庭執行職務。
中      華      民      國      九十一     年     三      月    十九    日
                                臺灣高等法院臺中分院刑事第二庭
                                      審判長法  官  羅  禮  政
                                            法  官  陳  欣  安
                                            法  官  蔡  聰  明
右正本證明與原本無異。
不得上訴。
                                            書記官  郭  振  祥
中      華      民      國    九十一     年     三      月    二十    日
刑法第二百六十八條：
意圖營利，供給賭博場所或聚眾賭博者，處三年以下有期徒刑，得併科三千元以下罰
金。
                                                                        Ｒ
臺灣臺中地方法院刑事判決                          九十年度易字第三二三八號
    公  訴  人  臺灣臺中地方法院檢察署檢察官
    被      告  甲○○  女  三十二歲（民國○○○年○月○日生）
                        住臺中縣龍井鄉○○村○○路四二巷十七號
                        身分證統一編號：Ｌ二二六三二五八二號
    選任辯護人  周春霖律師
右列被告因賭博案件，經檢察官提起公訴（九十年度偵字第一三二四九號），本院判
決如左：
    主  文
甲○○連續意圖營利，聚眾賭博，累犯，處有期徒刑捌月。扣案之港號立柱碰總支數
對照表壹本、簽單貳拾伍張、帳冊壹本、傳真機捌臺、計算機貳臺及新臺幣拾肆萬元
均沒收。
    事  實
一、甲○○前因賭博案件，經臺灣臺中地方法院判處有期徒刑六月，於八十六年十一
    月五日易科罰金執行完畢，猶不知悔改，竟基於意圖營利之概括犯意，自民國八
    十九年十二月底起，連續提供臺中縣清水鎮○○○街六十八之三號公眾得出入之
    場所，經營「六合彩」供不特定人賭博財物，設俗稱「港特」、「港二星」、「
    港三星」、「港四星」、「臺號」、「特尾三」等數種賭博方式，分別由不特定
    人自○一至四七共四十七個號碼中簽選一個號碼（港特）、兩個號碼（港二星）
    、三個號碼（港三星）、四個號碼（港四星）或自○○至九九號共一百個號碼中
    簽選一個號碼（臺號）或自○○○至九九九共一千個號碼中簽選一個號碼（特尾
    三）為一支，每簽一支賭資為新臺幣（下同）一元至一百元不等，聚集不特定之
    多數人以簽選號碼方式賭博財物。雙方約定所簽選之號碼與每星期二、四同日香
    港六合彩開出之特別號、六組號碼中之任二組或任三組或任四組、最末數重編之
    五組二位數號碼中之任一組、該五組二位數號碼中任三組最末個位數所重組之一
    個三位數號碼相同者，「港特」可贏得三十四倍之賭資、「港二星」可贏得五十
    三倍之賭資、「港三星」可贏得五百二十倍之賭資、「港四星」可贏得七千倍之
    賭資、「臺號」可贏得十倍不等之賭資；如未簽中，則全部賭資由甲○○贏得，
    以此方式營利。嗣於九十年七月二十四日下午六時許，經警在上址查獲，並扣得
    甲○○所有用以經營六合彩所用之港號立柱碰總支數對照表一本、簽單二十五張
    、帳冊一本、傳真機八臺（檢察官誤載為一臺）、計算機二臺及賭資十四萬元（
    扣得款項中，僅十四萬元為賭資，檢察官誤載為二十八萬五千元）。
二、案經臺中縣警察局移送臺灣臺中地方法院檢察署檢察官偵察起訴。
    理  由
一、訊據被告甲○○對右揭賭博之犯罪事實，在警詢、偵查中及本院審理時坦承不諱
    ，並有其承認為其所有用以經營六合彩所用之港號立柱碰總支數對照表一本、簽
    單二十五張、帳冊一本、傳真機八臺、計算機二臺及賭資十四萬元，扣案可資佐
    證，足見被告自白與事實相符，事證明確，其犯行洵堪認定，應依法論科。
二、被告甲○○連續意圖營利而提供前揭公眾得出入之場所為賭博場所，並聚集不特
    定之多數人以倍賠之方式賭博財物，核其所為係犯刑法第二百六十六條第一項前
    段之在公眾得出入之場所賭博財物罪、同法第二百六十八條之意圖營利供給賭博
    場所罪及意圖營利聚眾賭博罪。其經營種類雖有數種，惟侵害法益單一，不分別
    成立犯罪，其所為前開各犯行，均屬先後多次為之，且時間緊接、方法相同，分
    別觸犯構成要件相同之罪名，顯係基於概括犯意反覆為之，均為連續犯，應各依
    刑法第五十六條之規定論以一罪，並均加重其刑。又被告係以一行為觸犯前開三
    項罪名，為想像競合犯，應依刑法第五十五條之規定從較重之意圖營利聚眾賭博
    罪處斷。另被告前因賭博案件，經臺灣臺中地方法院判處有期徒刑六月，於八十
    六年十一月五日易科罰金執行完畢，此有臺灣高等法院被告全國前案紀錄表、臺
    灣臺中地方法院檢察署刑案資料查註紀錄表附卷可參，其受有期徒刑之執行完畢
    ，五年內再犯有期徒刑以上之罪，為累犯，依法加重其刑。爰審酌被告以六合彩
    方式賭博財物，影響社會經濟秩序、敗壞社會風氣及犯後坦承犯行頗有悔意與其
    犯罪動機、目的、手段尚稱平和等一切情狀，量處如主文所示之刑。扣案之港號
    立柱碰總支數對照表一本、簽單二十五張、帳冊一本、傳真機八臺（警詢及偵查
    中均供稱全部供犯罪所用，惟在本院審理時改稱僅一台供犯罪所用，其事後翻異
    前詞，應無可採）、計算機二臺，均為被告所有供六合彩賭博犯罪所用之物，業
    據其陳明在卷，應依刑法第三十八條第一項第二款之規定宣告沒收之；另查扣之
    二十八萬五千元，被告於本院審理時供稱賭資僅有十四萬元，其餘十四萬五千元
    為會錢，並提出互助會會單為證，無其他證據足認此部分亦為犯罪所得，是僅其
    中十四萬元為賭資，係因犯罪所得之物，應依刑法第三十八條第一項第三款之規
    定宣告沒收之。
據上論斷，應依刑事訴訟法第二百九十九條第一項前段，刑法第五十六條、第二百六
十八條、第二百六十六條第一項前段、第五十五條、第四十七條、第三十八條第一項
第二、三款，罰金罰鍰提高標準條例第一條前段，判決如主文。
本案經檢察官楊文廣到庭執行職務。
中      華      民      國      九十      年    十二    月    二十七    日
                                臺灣臺中地方法院刑事第一庭
                                    審判長法  官  林  清  鈞
                                          法  官  鄭  文  祺
                                          法  官  黃  裕  仁
右正本證明與原本無異。
如不服本判決，應於送達後十日內向本院提出上訴狀（須附繕本），上訴於臺灣高等
法院臺中分院。
                                          書記官
中      華      民      國      九十      年    十二    月    二十七    日
附錄論罪科刑法條
刑法第二百六十六條
在公共場所或公眾得出入之場所賭博財物者，處一千元以下罰金，但以供人暫時娛樂
之物為賭博者，不在此限。
當場賭博之器具與在賭檯或兌換籌碼處之財物，不問屬於犯人與否，沒收之。
刑法第二百六十八條
意圖營利，供給賭博場所或聚眾賭博者，處三年以下有期徒刑，得併科三千元以下罰
金。


司法院資訊處製作；財團法人民間司法改革基金會備份。
